臺灣高等法院臺中分院刑事判決
111年度侵上訴字第39號
上  訴  人  臺灣臺中地方檢察署檢察官
被      告  AD000-A108303C(真實姓名年籍及住址均詳卷）
選任辯護人  吳俊龍律師（法扶律師）
上列上訴人因被告家庭暴力防治法之妨害性自主案件，不服臺灣
臺中地方法院109年度侵訴字第206號中華民國111年1月12日第一
審判決（起訴案號：臺灣臺中地方檢察署109年度偵續字第38號
），提起上訴，本院判決如下：
    主  文
上訴駁回。
    理  由
一、公訴意旨略以：被告AD000-A108303C（真實姓名年籍詳卷，
    下稱被告〈起訴書稱乙男〉）與AD000-A108303B（真實姓名年
    籍詳卷，下稱丙女）為男女朋友，被告、丙女於民國107年8
    月21日將告訴人AD000-A108303（96年2月生，真實姓名年籍
    詳卷，下稱乙○）接至臺中市南屯區租處(地址詳卷)同住，
    乙○與被告間具有家庭暴力防治法第3條第2款之家庭成員關
    係，且被告明知乙○為未滿14歲之少女，竟於上開地點為下
    列之犯行：㈠被告於107年12月間之某日，基於強制猥褻之犯
    意，未經乙○同意，見乙○在沙發上玩手機，遂伸手撫摸乙○
    之胸部，之後將乙○的手壓住後，從乙○上衣下方伸進入乙○
    上衣內，撫摸乙○之胸部，乙○心生不悅即拉扯被告頭髮、毆
    打被告，被告因此即將乙○壓制於床上，毆打乙○之頭、臉、
    鼻子，並以棉被摀住乙○之鼻子、嘴巴後，持續毆打乙○之頭
    、臉、鼻子、手臂（乙○受傷部分，未據告訴），被告又從
    乙○上衣下擺處伸入乙○上衣內，撫摸乙○胸部後，以此方式
    對乙○為強制猥褻行為。㈡被告於108年5月底某日凌晨，基於
    乘機猥褻之犯意，利用乙○熟睡不知抗拒之際，從乙○上衣下
    擺處伸入乙○上衣內，撫摸乙○胸部及大腿內側，以此方式對
    乙○為猥褻行為，因乙○驚醒，被告始停手並走至廁所門口，
    乙○見狀即隨手以一瓶藥朝被告丟擲。嗣因乙○於108年7月間
    返回新北市某處（地址詳卷）與其阿姨AD000-A108303A（下
    稱甲○）同住，甲○察覺乙○身體及情緒變化，經甲○詢問，乙
    ○向甲○吐露上情後，報警處理，始查知上情。因認被告分別
    涉犯刑法第224條之1之對未滿14歲之女子強制猥褻罪嫌及兒
    童及少年福利與權益保障法第112條第1項前段、刑法第225
    條第2項之成年人故意對少年犯乘機猥褻罪等語。
二、按犯罪事實應依證據認定之，無證據不得認定犯罪事實；不
    能證明被告犯罪者，應諭知無罪之判決，刑事訴訟法第154
    條第2項、第301條第1項定有明文。而認定犯罪事實所憑之
    證據，雖不以直接證據為限，間接證據亦包括在內。然無論
    直接或間接證據，其為訴訟上之證明，須於通常一般之人均
    不至於有所懷疑，而得確信其為真實之程度者，始得據之為
    有罪之認定，倘其證明尚未達到此一程度，而有合理之懷疑
    存在，致無從為有罪之確信時，即應為無罪之判決。檢察官
    就被告犯罪事實，應負舉證責任，並指出證明之方法，刑事
    訴訟法第161條第1項定有明文。因此，檢察官對於起訴之犯
    罪事實，應負提出證據及說服之實質舉證責任。倘其所提出
    之證據，不足為被告有罪之積極證明，或其指出證明之方法
    ，無從說服法院以形成被告有罪之心證，基於無罪推定之原
    則，自應為被告無罪之判決。而被害人之陳述，其目的在於
    使被告受刑事訴追處罰，與被告處於絕對相反之立場，是其
    陳述或不免渲染、誇大。從而，被害人就被害經過之陳述，
    除須無瑕疵可指，仍應調查其他補強證據以擔保其陳述確有
    相當之真實性，而為通常一般人均不致有所懷疑者，始得採
    為論罪科刑之依據，不得逕以其陳述作為有罪判決之唯一證
    據。
三、公訴人認被告涉犯上開罪嫌，無非係以被告之供述、乙○及
    證人甲○之證述、證人黃○○之證述、行天宮醫療志業醫療財
    團法人恩主公醫院109年3月5日恩醫字第0000000000號函暨
    檢附之乙○病歷資料、臺中市政府社會局109年9月2日中市社
    家防字第0000000000號函暨檢附之臺中市家庭暴力及性侵害
    防治中心社會工作員個案訪視處理建議表、新北市政府家庭
    暴力暨性侵害防治中心109年11月19日新北家防護字第00000
    00000號函暨檢附之少年保護案件緊急暨繼續安置法庭報告
    書、臺中市榮民總醫院108年8月20日中榮醫企字第00000000
    00號函暨檢附之乙○病歷資料、現場照片8張等為其主要論據
     。
四、訊據被告固不否認有下述㈠之情事，惟堅決否認有何對未滿1
    4歲之乙○強制猥褻及成年人故意對乙○乘機猥褻之犯行，辯
    稱：我經常與乙○扭打，乙○鬧脾氣時會打人，但不是因為摸
    乙○胸部，雖曾打過乙○臉頰時不小心打到其鼻子，但均無猥
    褻乙○之情事；又乙○會常常拿東西及藥罐丟我，是因為我睡
    在床上，乙○睡床下，下床時踩到乙○等語。經查：
  ㈠被告與丙女為男女朋友，被告、丙女於107年8月21日將乙○接
    至上開租處同住，於107年12月間某日，乙○有毆打被告，被
    告還手並壓制乙○，復以棉被覆蓋乙○之手腳壓制乙○，及於1
    08年5月底某日，當時被告睡在床上，乙○睡在床下，乙○有
    拿藥罐丟擲被告等情，為被告所不否認(見原審卷第99頁）
    ，並經證人乙○於警詢、偵訊及原審審理時證述在卷（見他
    卷第5至7、16至17頁，偵卷第28至29頁，原審卷第166至169
    、173至174頁）。是此部分事實堪以認定。
  ㈡乙○就本案案發經過，歷次證述如下：
  ⒈於108年7月25日17時55分許警詢時證稱：被告於107年11月開
    始對我妨害性自主，一直持續到108年5月。於108年4、5月
    ，一開始我在沙發上，被告摸胸部約2、3秒，我反抗用指甲
    抓被告，之後我們打起來，被告就到床上，我去床邊跟被告
    打架，被告跪坐在我身上把我壓在床上，過程中我衣服有飛
    起來，被告又用手伸進我衣服内抓揉胸部，也是幾秒鐘，當
    時丙女在旁邊有看到但是沒有說什麼，被告先用手揮過我胸
    部，打架過程中又用手抓胸部約2、3秒，還打我頭，當時好
    像有吐1週，之後被告帶我至榮總看醫生，醫生說耳石症有
    腦震盪。最後一次是於108年5月底2時30分許，我在租屋處
    趴睡在地板上床墊，半夜被告從床上下來，掀開我棉被，用
    手伸進衣服裡抓揉胸部及來回摸腳，我拿桌上東西丟被告，
    之後被告就進廁所很久。被告不管丙女有沒有在都會摸伊，
    但比較常在家中摸，在外面也會摸但次數比較少等語（見他
    卷第5至9頁）。
  ⒉於108年7月25日20時52分許警詢時證稱：被告於107年11月開
    始就對我妨害性自主，最嚴重的1次是在108年4月，我坐在
    床墊上玩行動電話，被告本來趴在床上玩行動電話，當時丙
    女在廁所，被告就趴在床上，手伸到下面床墊搓揉胸部2下
    ，當時嚇到立刻將被告手推開，並爬到床上打被告的頭，一
    開始我盤坐床上，被告立刻回擊一直打我頭，過程中衣服飛
    起來，被告又伸進衣服内抓揉胸部大概持續3到5秒，我大喊
    為何摸胸部，被告就右手控制我兩隻手，左手繼續打我頭，
    後來丙女從廁所出來持續看著，我們打3分鐘，我大聲尖叫
    ，被告叫我冷靜，但因為丙女聽不到所以沒有什麼反應，好
    像有跟被告說什麼就走回廁所，之後我停止掙扎被告就放開
    ，走回廁所，之後我感覺人非常不舒服肚子很痛，一直吐，
    學校也請很多天假，有跟被告講，才帶我去榮總就醫，醫生
    說是耳石症跟腦震盪。最後一次是今年5月底凌晨2時30分許
    ，原本躺在地板上床墊睡覺，我睡前看到被告還在玩行動電
    話，丙女睡被告旁邊，當時被告將棉被掀開，手直接伸進衣
    服内抓揉胸部，我被被告吵醒，大概從有意識到停止有2、3
    下，原本趴睡，後來翻身，被告就走往廁所，我起身拿桌上
    東西往被告丟過去，後來被告進廁所有超過5分鐘，之後又
    睡著了等語(見偵卷第28至29頁)。
  ⒊於108年8月8日偵查時證稱：107年12月間某個平日21時許，
    當時在套房内沙發做自己的事情，丙女在浴室裡用東西，當
    時被告本來在床上玩行動電話，突然走到我旁邊，手伸過來
    抓胸部1下，之後手就縮回去走回床上，我立刻到被告床上
    去扯他的頭髮，被告不高興便大力的抓住我頭髮往下扯，我
    就打被告，被告就把我押到床上，用拳頭打我的頭、臉跟鼻
    子，然後用棉被跟手摀住我的鼻子跟嘴巴，讓我不能呼吸，
    丙女過了一下走出浴室，看到我跟被告在打架，丙女站著看
    了大概3分鐘，跟被告講了1、2句話，但是我沒聽到講什麼
    ，然後丙女又回廁所做事情，接下來被告又繼續打我頭、臉
    、鼻子跟手臂，我也有回踢被告，然後衣服下擺有飛起來，
    被告又故意把手從衣服下擺伸進去抓胸部，我手遭被告壓住
    ，所以用腳踢被告，然後被告把手從衣服裡面伸出來，因為
    我一直在掙扎、抵抗，所以被告就把我壓在床上叫我冷靜、
    不要亂動，之後被告才把我放開，然後離開被告的床鋪，整
    個過程大概有20分鐘。5月20幾日的某個平日凌晨，當時睡
    在地板的床墊上，被告跟丙女睡在旁邊的床上，當時丙女已
    經睡著了，我是趴在床墊上睡覺，當時被告下來站在床墊上
    ，彎下身來，用手摸胸部還有大腿内側，當時我穿短袖及短
    褲但沒有穿内衣，被告從上衣下擺伸進衣服内直接摸胸部，
    然後摸大腿内側，我當時是睡著的，聽到被告行動電話發出
    遊戲的聲音便驚醒，然後看到被告站在我的床墊上彎下來，
    左手拿行動電話，右手摸我身體，被告發現我醒來，可能有
    嚇到，就跑到浴室門口站著看我，我也趕快從床墊爬起來，
    從桌上拿一瓶藥丟被告，但是沒有丟到，被告就進去廁所待
    很久，我就回床墊繼續睡覺，然後就睡著了。被告有時會在
    公共場合或是朋友面前，故意突然摸我胸部，我嚇到有時會
    罵被告，有時會直接打被告等語(見他卷第16至18、21頁)。
  ⒋於原審審理時證稱：被告於我前往臺中與丙女及被告同住前
    ，就會觸摸我身體，同住前2、3個月與丙女及被告出去的時
    候，在車上被告摸我大腿或胸部，當時車上有證人賴○○、黃
    ○○、被告、我和丙女，當時證人賴○○開車，證人黃○○坐副駕
    駛座，我坐後座中間被告坐我左邊，丙女坐我右邊。於107
    年8月21日搬去與丙女同住後，大概過2、3個月後，被告第1
    次摸我是於107年12月間某個平日21時許，我在沙發上玩行
    動電話，被告在床上玩行動電話，我們是玩電玩遊戲「傳說
    」，丙女在浴室用衣服或回收，被告那時玩完1場遊戲就走
    下來，手伸衣服胸部前面，然後隔著衣服摸一下胸部就跑走
    ，我很生氣不開心，被告剛好在床上，我就跳到床上去打被
    告，但我沒有扯被告的頭髮，打一打，就很習慣的用指甲抓
    被告的雙手手臂，被告的皮就掉下來卡在我指甲，被告那次
    有握拳打回來，好像是打肩膀，打到後面也有打頭跟臉。我
    拉完被告頭髮之後，被告就把我壓在床上，一開始被告是拿
    枕頭蓋我的臉，我把枕頭踢掉，被告就換拿被子，再用手壓
    在上面，我感覺被告那時很生氣，就一直動，被告就跨在我
    身上說冷靜，不要動，但我就是一直動，被告就一直壓制我
    ，我衣服下擺掀上來，那時有穿內衣，但內衣跑掉了，被告
    的手伸進衣服直接摸我的胸部，我也會咬或撞被告的頭，用
    我的頭或身體撞被告的頭，丙女約10分鐘才出廁所，沒有發
    現，整個過程大約1小時才結束，被告把我壓在床上超過半
    小時，在衝突後，常常頭暈，站起來時會有點想吐。108年5
    月底某天凌晨，那天晚上跟被告在玩遊戲，也是連線玩「傳
    說」，被告等級比較高，本來是我與被告還有證人黃○○3個
    人在玩，後來就剩被告自己在玩，我與證人黃○○就下線，那
    時很累就趴著睡著了，被告不知道玩了幾局，還在玩下1局
    的時候，就先摸我胸部，我發現之後，被告就站起來跑走了
    ，當時是半夢半醒之間，被告也有摸我大腿內側，因為棉被
    被掀開，那時穿短褲、短袖，沒有穿內衣，當時是突然有東
    西在身上動來動去才驚醒，被告的手就縮回去，然後站起來
    跑去浴室上廁所，浴室外面有一個桌子，桌上有很多東西，
    我拿了一瓶塑膠瓶身的藥瓶丟被告，好像沒有丟到，被告就
    躲進浴室，不知道在幹嘛，我就繼續睡，這次的事情，丙女
    沒有發現，因為太累，沒有反擊，醒來後並沒有質問被告。
    證人黃○○於107年8月26日傳訊息，是因為那陣子被告常常碰
    我身體，我就會去打被告，被告靠近我時也會打被告，有1
    次因為被告在全部人面前碰我胸部，我當著全部人面前打被
    告，全部的人都有看見，訊息寫「小楊開玩笑習慣了」是指
    被告亂碰或講黃色笑話，我就會巴被告的頭等語(見原審卷
    第163、165至170、173至174、177至178、181、185至188頁
    )。
  ⒌由前述乙○述內容，雖均證稱遭被告強制猥褻及乘機猥褻，然
    ⑴就被告強制猥褻部分，①究為警詢時所述之108年4、5月間
    抑或乙○於偵查及原審審理時證述107年12月間，前後所述之
    日期差距達4月，已有重大岐異；②乙○於審理時證述遭被告
    強制猥褻時丙女並未親眼目睹，與警詢時證述丙女有目睹但
    未制止，不盡相符，亦與丙女於警詢及原審審理時均證述從
    未看過被告摸乙○的大腿及胸部等語相齟齬(見偵卷第17頁，
    原審卷第213頁)；③乙○於警詢時證述被告係趴在床上伸手撫
    摸胸部，於偵查及原審審理時證述是被告走到身旁撫摸胸部
    ，前後不一；④乙○遭被告強制猥褻之時間長度，於偵查中證
    述為20幾分鐘，於審判中證稱為1小時，二者時間長短相距
    甚多，實有可疑。⑵就乙○遭被告乘機猥褻部分，①乙○於警詢
    時證述先證述被告僅摸胸部及腳，於同日警詢時又證述僅摸
    胸部，嗣於偵查及審理時改證述被告摸胸部及大腿內側；②
    乙○於警詢時先證述是因遭被告撫摸驚醒，嗣於偵查時改證
    稱係因行動電話遊戲聲始發覺遭被告撫摸，於審理時復改證
    述係因遭被告撫摸始驚醒，前後證詞反覆，是否真實，尚屬
    可疑。從而乙○歷次指述，對於被性侵之時間、地點、方式
    均有所不一，所證述已有瑕疵。再者，乙○審理時始證述被
    告於乙○前往臺中與丙女及被告同住前即會對乙○為猥褻行為
    ，亦與警詢、偵查時證述被告係於107年11月、10月間第1次
    對乙○為猥褻行為不同，倘被告於乙○前往臺中前即會對乙○
    為猥褻行為，殊難想像乙○嗣後仍願意前往臺中與丙女及被
    告同住，及甫遭被告乘機猥褻後，情緒處於激動狀態下仍旋
    即睡去之情事，均與常情有違。從而乙○之證述已存有瑕疵
    。
  ㈢證人黃○○⒈於偵查時證稱：我幾乎每週會去1次被告租處，大
    概都會待2、3小時，我與賴皇廷在場時，沒有看到被告掀衣
    服、摸胸部，只有看過掀被子。通訊軟體LINE對話紀錄是與
    乙○間的對話，「小楊開玩笑習慣了，他有錯，你可以很認
    真跟他說你不喜歡，不要把他雙手用傷如果回去見小楊媽媽
    看見會不好」，我真的忘記當時是開什麼玩笑，因為時間已
    經有點久了，「我會我小楊說以後如果開玩笑或動作，只要
    你說不喜歡三字，他要停」，我記得被告開玩笑會戳乙○腰
    側，有1次丙女在場，被告假裝跟乙○玩，可能不小心手往前
    在空中抓一下，但是沒有碰到乙○，當時丙女在場等語(見偵
    續卷第19至21頁)；⒉於原審審理時證稱：我沒有看過被告對
    乙○有摸大腿、摸胸部的行為；107年8月26日10時48分，我
    主動傳訊息與乙○是因為被告和乙○打架，伊看到被告傷口才
    傳訊息與乙○，其中「小楊開玩笑習慣了，他有錯可以認真
    和他說你不喜歡，不要把他雙手用傷，如果回去見小楊媽媽
    看見會不好」，我所謂的開玩笑是指乙○在來臺中之前沒有
    那麼胖，來臺中之後變得比較胖，玩遊戲時會開玩笑說乙○
    怎麼會變那麼胖，不是開黃腔；我在偵查中證述被告開玩笑
    會去戳被害人的腰側，當時丙女在場，我記得可能是要出去
    玩，被告要叫乙○起床，如果乙○沒起來就可能會戳腰側；我
    在偵查時證述被告可能在跟乙○玩，有在空中抓一下，但沒
    有碰到乙○，當時丙女有在場，當時的情形是有一段距離，
    被告可能是嚇嚇乙○而已；「也可能我多說的，每個人在前
    面有二條路，前進時要思考哪條是對的，我會我小楊說以後
    如果開花或動作你只要說不喜歡三個字，他要停止開花笑，
    你也不要把他手用傷」，當時是因為乙○和被告常常打來打
    去，但不是很大力的打，是類似嬉鬧的那種打，我說不要跟
    小孩打來打去，這樣好像不好，因為乙○和被告在我面前也
    會打來打去，但沒有看過被告不小心碰到乙○的胸部或大腿
    等語(見原審卷第203至210頁)。依證人黃○○歷次證述可知，
    其從未目睹被告有摸乙○胸部、大腿等情，核與乙○所述被告
    在朋友面前亦會撫摸相悖，又觀諸證人黃○○以通訊軟體LINE
    傳訊息與乙○之時間係在107年8月26日，斯時乙○甫至被告之
    租處同住，核與證人乙○證述係同住後2至3月後始遭被告強
    制猥褻之時間不一致，且時間係在本案之前，則黃○○上開通
    訊軟體之訊息內容，是否與本案有關，不無疑義，是證人黃
    ○○之證述及前揭通訊軟體LINE記錄，亦不足以作為告訴人乙
    ○指述之補強證據。
　㈣證人甲○於偵查時雖證稱：乙○與我同住期間，我有趁乙○熟睡
    時去摸乙○的身體，乙○反應非常異常，都是驚嚇全身彈跳起
    來，108年7月22日清晨，當時因為6歲女兒趴在身上抱我，
    突然回想起乙○暑假回來這一連串的改變，會不會是被告有
    什麼行為所造成，於是就直接問乙○，被告是否有對乙○做什
    麼，那時候乙○才說被告會去摸身體、摸胸部跟大腿内側等
    語(見他卷第20至21頁)、嗣於原審審理時證稱：乙○說被告
    會故意觸摸乙○的胸部，或是趁睡覺時去觸摸乙○，乙○會跟
    被告打起來，是因為被告去觸摸乙○，也屢次向被告說不喜
    歡這樣，所以乙○會反擊，乙○在講述時會悲傷、激動，也有
    哭等語(見原審卷第199頁)。其中關於被告曾對乙○撫摸身體
    、胸部、大腿乙節，證人甲○係聽聞自乙○，並未親眼目睹，
    此與乙○本人之陳述無異，自無從資為乙○陳述之補強證據；
    關於甲○證及乙○上述驚嚇全身彈跳起來部分，顯與乙○上述
    歷次證述不符，況且乙○於原審審理時證稱其趴睡時被告摸
    其時，其並沒有馬上醒來等語（見原審卷第173頁），則乙○
    此部分之反應是否與被告有關，顯然無法遽以認定，亦難以
    乙○事後之行為表現，遽認被告確有公訴意旨所指之犯行；
    至乙○上述悲傷、激動、哭泣部分，乙○於偵查及原審證述時
    均未提及此情，且甲○於108年8月8日偵查中證及乙○說被告
    會其撫摸身體、胸部、大腿時，亦未證稱乙○有上述悲傷、
    激動、哭泣等各情（見他字卷第91頁）、嗣於110年9月22日
    原審審理時始證稱乙○於向其講被被告摸時會悲傷、激動，
    也有哭等語，是否可信尚非無疑，尚難遽採。
　㈤至臺中市政府社會局109年9月2日中市社家防字第0000000000
    號函檢附社會工作員個案訪視處理建議表、新北市家庭暴力
    暨性侵害防治中心109年11月19日新北家防護字第000000000
    0號函檢附少年保護案件緊急暨繼續安置法庭報告書（見偵
    續不公開卷第57至60頁、第63至71頁），均係由社工人員或
    機構所為通報或評估乙○遭安置後，根據輔導之結果作成各
    項報告，進而由法院作成安置裁定，其中縱有記載乙○陳述
    遭被告強制猥褻或乘機猥褻之事，亦均係經由乙○或其他相
    關人員轉述得知，仍難直接援為補強證據，原無從逕為不利
    被告之認定。又臺中榮民總醫院108年8月20日中榮醫企字第
    0000000000號函檢附乙○病歷資料（見他字不公開卷第97至1
    01頁），乙○經診斷為上呼吸道感染及疑似右耳良性陣發性
    姿勢性眩暈，然良性陣發性姿勢性眩暈原因不一而足，或因
    頭部外傷、中耳炎、前庭神經發炎所致，乙○究係因上呼吸
    道感染抑或遭被告毆打而有眩暈之情形，尚屬不明，縱係遭
    被告毆打所致，亦無法以此遽論被告有公訴意旨所指之強制
    猥褻犯行；行天宮醫療志業醫療財團法人恩主公醫院109年3
    月5日恩醫字第0000000000號函檢附之乙○病歷資料，(見偵
    續不公開卷第11至39頁）雖記載乙○多毛、頭暈及眩暈等症
    狀，僅能證明乙○身體不適之情形，然觀諸丙女與甲○於107
    年9月10日間對話，甲○傳訊息與丙女：「還有她就算很熱出
    去也不穿短褲」「像是自卑毛長很多」等語，此有丙女與甲
    ○間通訊軟體LINE對話紀錄在卷可稽（見本院卷第283頁），
    堪認乙○於前往臺中與丙女及被告同住前，即為體毛所困擾
    ，從而乙○之前揭症狀，是否必然得指為曾遭被告強制猥褻
    或乘機猥褻行為所導致，實非無疑；又現場照片(見偵不公
    開卷第45至49頁）僅能證明乙○、被告及丙女居住之環境，
    亦不能證明被告確有乙○所指訴強制猥褻及乘機猥褻之犯行
    。
五、綜上所述，本案依公訴人所提出之證據，尚不足使所指被告
    確有對未滿14歲之女子強制猥褻及成年人故意對少年犯乘機
    猥褻罪之犯行，達於無所懷疑而得確信為真實之程度。原審
    因而以依檢察官提出之證據及其指出之證明方法，仍存有合
    理懷疑，尚未達於通常一般之人均不致有所疑義，而得確信
    其為真實之程度，自應為被告無罪之諭知。經核於法無違，
    應予維持。
六、檢察官上訴意旨略以：㈠被告於108年9月24日偵訊時供稱：
    我跟乙○在打鬧之間有可能去觸碰到他的胸部，但絕非像告
    訴人所述我會去搓揉他的胸部等語，可見告訴人指證被告有
    觸摸渠之胸部一情，應屬真實。又依被告前揭四之所辯，可
    見被告確實常與告訴人發生肢體衝突，是告訴人證稱其在與
    被告肢體衝突時，被告會撫摸其胸部，並非全無所憑。㈡強
    制猥褻部分，乙○所述之基礎事實並無齟齬，且於此部分基
    礎事實後之108年1月14日即前往榮民總醫院就診，可徵乙○
　　就公訴意旨一㈠之指述為真實。㈢乘機猥褻部分，被告亦不否
    認108年5月底某日，乙○曾拿藥罐丟其之事實，核與乙○歷次
    均指述被告有趁機猥褻，渠有拿藥罐丟被告相符，顯見告訴
    人所述並非無中生有，並無基本事實矛盾可言。㈣上述
　　四㈢證人黃○○與告訴人之通訊軟體LINE對話訊息及證人甲○之
    證述，係關於甲女之情緒及反應表現，均屬該等證人親身經歷
    與聞之事，其等就該部分事實作證陳述，自非傳聞，足以作
    為甲女前揭證述憑信性之補強證據。為此，請將原判決撤銷
    ，更為適當合法之判決等語。惟查：㈠被告上開所辯，僅能
    證明其有與乙○打鬧及發生肢體衝突，而於打鬧間可能不小
    心碰到胸部與事理不相違背，此與故意為之兩者存有差大之
    差異，自不能僅因被告有揭四㈠不否認之事情，遽認被告有
    公訴意旨所指之犯行。㈡乙○所述關於被被告強制猥褻及乘機
    猥褻，確有上述之瑕疵可指，此等瑕疵已足影響乙○指述被
    告強制猥褻及乘機猥褻之可憑信性，況且證人黃○○與告訴人
    之通訊軟體LINE對話訊息及證人甲○之證述，均不足為乙○指
    述之補強證據，已如上述。檢察官上訴仍持己見爭執，未再
    提出其他積極證據，足使本院產生無合理懷疑之有罪確信心
    證，依罪疑唯輕、罪疑有利於被告原則，自不得對被告為不
    利之認定。是檢察官上訴意旨，仍不足為被告有罪之認定，
    其指摘原判決不當，並無理由，應予駁回。
據上論結，應依刑事訴訟法第368條，判決如主文
本案經檢察官楊順淑提起公訴，檢察官何建寬提起上訴，檢察官
丙○○到庭執行職務。
中　　華　　民　　國　　111 　年　　4 　　月　　27　　日
        　　刑事第二庭    審判長法　官  吳進發(主辦)
                                法  官  石馨文　　　　　
　　　　　　　　　　　　　　    法　官  許月馨
以上正本證明與原本無異。     
檢察官如不服本判決應於收受送達後二十日內向本院提出上訴書
狀，惟須受刑事妥速審判法第9條第1項限制，其未敘述上訴之理
由者，並得於提起上訴後二十日內向本院補提理由書（均須按他
造當事人之人數附繕本）「切勿逕送上級法院」。因疫情而遲誤
不變期間，得向法院聲請回復原狀。
　　　　　　　　　　　　 　　　  書記官  洪宛渝

中　　華　　民　　國　　111 　年　　4 　　月　　27　　日
刑事妥速審判法第9條
除前條情形外，第二審法院維持第一審所為無罪判決，提起上訴
之理由，以下列事項為限：
一、判決所適用之法令牴觸憲法。
二、判決違背司法院解釋。
三、判決違背判例。
刑事訴訟法第三百七十七條至第三百七十九條、第三百九十三條
第一款規定，於前項案件之審理，不適用之。